# 求助陈版主：能源站的折旧年限及长协议的会计处理

提问人：878913466 时间：2022-10-29 17:23:17
事事 项 描述一描述一：： 公司于 2017 年建造F项目，建造总成本含配套设施约 1 亿元，其中主体设备为 2 台XXX设备发电机组，该项目于 2018 年 3 月验收合格，并于同月向政府申请补助。XXX设备成本约58%。公司折旧年限为 20 年。
2021 年，根据了解及与供应商的邮件显示：公司的两台XXX设备已运行均超过 24000 小时，且 5 年内未进行维护保养。根据XXX设备的维护手册显示：该型号XXX设备机组每运行当量时间48,000小时（约 6 年），考考 虑 提供核心机的更 换 。根据维修方案，满24,000小时必须燃烧室C检，满48,000小时燃气发生器、燃烧室、动力涡轮、变速箱等必须C检。根据供应商的邮件沟通显示：供应商原计划于 2021 年 6 月与公司签订修理合同并并 锁 定定两两台翻新置 换设备 ，，但由于公司尚未确确定方案定方案，，原锁定的两台设备将被迫解除，流向其他客户。鉴于该两台设备均已超过 24000 小时，如公司决定到置换设备，无计划时供货期一般为6~8个月，加上目前国外疫情影响供货期会更长，建议公司尽快决定。
2021 年四季度，签订了《XXX设备六年期预防性检修合同》：约定合同期限为 6 年，“本合同服务范围仅包含预防性检修，是基于覆盖设备可以运行的条件下。如因本合同第九条的原因，导致设备的故障，属于“纠正性维修”或“计划外维修”，不属于本合同范围内，如果甲方需要乙方到现场进行纠正性维修，双方另行签订相关维修合同。”合同包含了两个C检+4个A检，C检预计将于 2021 年底完成。合同价格与原购入金额差不多，合同总额在 2022 年初基本付清（两个C检完成）。即用 经OEM 出厂出厂 试车 合格的翻新机更 换现 有有 XXX设备 ，翻新机上台使用验收合格后， 换 下下的的 XXX设备 交由供交由供 应 商所有商所有。（注：A检主要是各种检查；B检主要是包含A检增加设备拆解后运回供应商进行清洁修理及更换零部件，C检包含A检加上翻新机替换）。
截至目前，其中 1 台完成了翻新机替换，另一台由于设备调度问题于近期替换，已全部付清货款，对方已开具发票：劳务其他加工劳务*设备修理。 原 2017 年购买的合同是XXX设备整个机组购买协议，不知道核心部件的价格。 2021 年的协议是长协打包协议，不知道各项维护的具体价格。
纠结 的的 问题 ：： 1 、对《XXX设备六年期预防性检修合同》实质业务如何判断，是维护合同还是设备的更换？相关支出在 6 年内分期摊销是否合理？ 2 、XXX设备设备折旧年限是 20 年合理么？还是应该是 6 年？ 3 、若合同是设备的更换，更换部分的价值怎么确定？
事事 项 描述二描述二：： 上述项目建成后，F项目收到了政府补助，公司按照F的折旧年限 20 年摊销。鉴于XXX设备的替换，递延收益的会计处理，以下两种方案哪种合理？ 方案 1 ：政府补助系对整个F项目整体项目的补助，翻新机的替换不影响整个F项目的运行，按照正常的 20 年继续摊销。 方案 2 ：由于XXX设备已替换，将收到的政府补助按照原账面价值的原值摊销至每一部分，再XXX设备被替换的年度，将XXX设备尚未摊销完的政府补助一次确认损益。

回答人：chenyiwei
1 、（ 1 ）由于该服务只是定期修理的外包，并不是在一段时间内持续提供服务，或者在一段时间内每年提供服务的内容和工作量基本接近的情况，故应按照固定资产修理外包处理，在实际接受修理服务时确认相关费用，不应人为地通过待摊或预提实现各年度之间的费用平滑。
（ 2 ）由于核心部件需定期替换，替换周期远小于 20 年，故整体按 20 年折旧不合理，应根据《企业会计准则第 4 号——固定资产》第五条规定采用“部件折旧法”处理，即对于需定期替换的核心部件单独确认为一项固定资产，折旧方法采用工作量法。
（ 3 ）更换部分的价值应从固定资产整体账面价值中减去被替换部分的原账面价值加上新替换部件的价值。如果是无差价替换，且替换进来的也是旧设备，也可以简化处理不做账务处理，直接以被替换的旧设备账面价值视同新设备入账价值、
2 、如果整体的政府补助是一次性的，包括需定期替换的核心部件，后续在核心部件更换时不会再次给予补助，则建议将补助作为一个整体，自收到时起在整个项目的剩余年限内摊销。